【裁判字號】    98,救,40
【裁判日期】    980716
【裁判案由】    訴訟救助
【裁判全文】
臺北高等行政法院裁定
                                        98年度救字第40號
聲  請  人  甲○○
上列聲請人因其他請求事件，聲請訴訟救助，本院裁定如下：
    主  文
聲請駁回。
聲請訴訟費用由聲請人負擔。
    理  由
一、按「當事人無資力支出訴訟費用者，行政法院應依聲請，以
    裁定准予訴訟救助。…」；「聲請人無資力支出訴訟費用之
    事由應釋明之。」；「前項釋明，得由受訴行政法院管轄區
    域內有資力之人出具保證書代之。」；「民事訴訟法…第二
    百八十四條…之規定…於本節準用之。」，行政訴訟法第
    101 條前段、第102 條第2 項、第3 項及第176 條各定有明
    文；民事訴訟法第284 條並規定：「釋明事實上之主張者，
    得用可使法院信其主張為真實之一切證據。但依證據之性質
    不能即時調查者，不在此限。」。又「行政訴訟法第101 條
    所謂無資力，係指窘於生活，且缺乏經濟上之信用者而言。
    」，最高行政法院97年裁聲字第18號判例可資參照；亦即若
    非欠缺必需之生活費不能支付訴訟費用，且無籌措款項以支
    付訴訟費用之信用能力者，尚難謂為無資力支付訴訟費用。
二、本件聲請人聲請訴訟救助，僅泛稱其因研發創新產品自創品
    牌縫紉機滾輪押腳工具機復合式驅動裝置，需要合法廠房，
    在購置廠房販售房屋期間，發生違章建築事件，經濟被迫陷
    入困境。華南商業銀行、臺北國際商業銀行、臺灣銀行、新
    竹國際商業銀行，以假文件重復起訴、重復聲請查封拍賣，
    致聲請人所有之不動產遭強制移轉，依法無據。再者，聲請
    人依最高行政法院95年度裁字第692 號裁定事項，至今仍未
    實現，乃依行政訴訟法第304 條、第305 條規定，聲請鈞院
    強制執行並回復原狀歸還原所有權人云云。惟查，聲請人就
    其有何缺乏經濟上信用之情事，未為陳述主張，且其所提本
    院98年救字第27號、最高行政法院92年度裁字第114 號、96
    年度裁字第1034號及98年度裁字第248 號裁定等件影本，對
    於其是否無資力一事，尚難謂有即時之釋明；此外，聲請人
    復未提出其他可資即時調查之證據，以釋明其無資力支付訴
    訟費用之主張為真實，亦未提出保證書以代之；是以聲請人
    所請，揆諸前揭規定、判旨及說明，核與聲請訴訟救助之要
    件，即有未合，應予駁回。
三、依行政訴訟法第104 條、民事訴訟法第95條、第78條之規定
    ，裁定如主文。
中    華    民    國    98    年     7    月   16     日
                  臺北高等行政法院第七庭
                            審判長法  官  林樹埔
                                  法  官  林玫君
                                  法  官  蕭忠仁
上為正本係照原本作成。
如不服本裁定，應於送達後10日內，向本院提出抗告狀（須按他
造人數附繕本）。
中    華    民    國    98    年     7    月   16     日
                                  書記官  蕭純純


司法院資訊處製作；財團法人民間司法改革基金會備份。
